臺灣臺北地方法院民事判決
111年度訴字第4121號
原      告  黃有志  
被      告  葉東鴻  


上列當事人間請求侵權行為損害賠償事件，原告提起刑事附帶民事訴訟（本院111年度審附民字第1372號），經本院刑事庭裁定移送前來，本院於民國111年9月28日言詞辯論終結，判決如下：                    
    主  文
被告應給付原告新臺幣壹拾伍萬零參佰參拾參元，及自民國一百
一十一年三月四日起至清償日止，按週年利率百分之五計算之利
息。
訴訟費用由被告負擔。
本判決得假執行。但被告如以新臺幣壹拾伍萬零參佰參拾參元為
原告預供擔保，得免為假執行。
    事實及理由
壹、程序方面：
    按訴狀送達後，原告不得將原訴變更或追加他訴，但擴張或
    減縮應受判決事項之聲明者，不在此限，民事訴訟法第255
    條第1項第3款定有明文。查原告提起刑事附帶民事訴訟之訴
    之聲明第一項：被告應給付原告新臺幣（下同）125萬2,000
    元，及自起訴狀繕本送達翌日起至清償日止，按年息5％計算
    之利息（111年度審附民字第1372號卷，下稱附民卷，第5頁
    ）。嗣於民國111年9月28日言詞辯論期日當庭變更訴之聲明
    第一項：被告應給付原告15萬0,333元，及自起訴狀繕本送
    達翌日起至清償日止，按年息5％計算之利息（本院卷第91頁
    ）。核屬減縮應受判決事項之聲明，核與前開規定相符，應
    予准許。
貳、實體方面：
一、原告主張：被告於110年3月間起，因玩手機遊戲「三國志-
    戰略版」結識真實身分不詳暱稱「雪楓」之成年人，而加入「
    雪楓」暨其他身分不詳成年人所組成以實施詐術為手段，具
    有持續性、牟利性之有結構性詐欺集團犯罪組織，擔任「取
    簿手」工作；被告復於110年4月初，經「雪楓」於上開遊戲
    頻道詢問，得知代為持提款卡提領款項、交款，即可獲取提領
    款項之1.5%充作報酬，竟為貪圖高額報酬，起意擔任「提領車
    手」工作，而與該詐騙集團成員間共同意圖為自己不法所有
    ，基於參與三人以上共同詐欺取財、隱匿特定犯罪所得去向
    之洗錢等犯意聯絡，由該詐騙集團某不詳成年成員佯稱為金
    石堂網路書店及玉山商業銀行之客服人員，於110年4月27日下
    午5時許致電原告，稱工讀生誤認其為經銷商，不慎從帳戶扣
    款，須操作網路銀行解除，致原告陷於錯誤，而分別於附表所
    示時間，依指示匯款至臺灣銀行帳號：000-000000000000帳
    戶（戶名：萬思妤），再由「雪楓」將各該人頭帳戶之提款
    卡放置於指定地點，並指示被告前往領取，或依照「雪楓」
    指示前往特定地點直接向詐欺集團其他成員領取人頭帳戶提
    款卡，復由被告依照「雪楓」指示持各該受款帳戶之提款卡
    接續提領現金得逞，並於領取贓款後，隨即依上游暨「雪楓
    」指示，將所提領款項放置於「雪楓」所指定之地點，由「
    雪楓」或詐騙集團其他成員前去收取，俾將該等詐得款項透
    過層層轉手方式，掩飾、隱匿詐欺犯罪所得之來源、去向，
    確保詐欺犯罪所得，遂行詐欺及洗錢犯行，被告並得從所領
    款項中抽取1.5%作為其報酬。是被告以上開詐騙行為，致原
    告受有總計15萬0,333元之財產上之損害，自應依民法第184
    條第1項前段之規定負損害賠償責任及給付法定利息。並聲
    明：㈠被告應給付原告15萬0,333元，及自起訴狀繕本送達翌
    日起至清償日止，按年息5％計算之利息。㈡願供擔保，請准
    宣告假執行。　　
二、被告則以：對原告主張之內容、請求權基礎及請求金額，均
    為認諾之表示等語。
三、按因故意或過失，不法侵害他人之權利者，負損害賠償責任
    ，民法第184條第1項前段定有明文。復按當事人於言詞辯論
    時為訴訟標的之認諾者，應本於其認諾為該當事人敗訴之判
    決，民事訴訟法第384條定有明文。被告既於言詞辯論時為
    訴訟標的之認諾，法院即應不調查原告所主張為訴訟標的之
    法律關係是否果屬存在，而以認諾為被告敗訴之判決基礎（
    最高法院45年台上字第31號裁判意旨參照）。經查，原告主
    張之上開事實，業經臺灣臺北地方檢察署檢察官以110年度
    偵字第24625號、第25598號、第25692號、第26162號、第27
    051號、第27240號、第27288號、第28419號偵結提起公訴，
    並以110年度偵字第30068號、第31328號移送併辦，並經本
    院刑事庭以110年度審訴字第1928號、第2125號、第2217號
    、第2218號、111年度審訴字第439號、第826號判決被告有
    罪，並於111年8月8日確定等情，有前揭刑事判決正本及本
    院公務電話紀錄在卷可稽（本院卷第11-68頁、第87頁），
    本院復調取前述刑事案件電子卷證檔案查閱完畢，均核與原
    告主張相符，且被告於111年9月28日言詞辯論期日已對原告
    之主張及請求內容為訴訟標的之認諾，亦有該日言詞辯論筆
    錄在卷足憑（見本院卷第92頁），揆諸上開說明，自應本於
    其認諾為敗訴之判決。從而，原告依侵權行為法律關係，請
    求被告給付15萬0,333元及自起訴狀繕本送達（即111年3月3
    日，見附民卷第5頁）之翌日即111年3月4日起至清償日止，
    按週年利率5％計算之利息，為有理由，應予准許。
四、本件係本於被告認諾所為判決，應適用民事訴訟法第389條
    第1項第1款規定，爰依職權宣告假執行。至原告雖陳明願供
    擔保請准宣告假執行，僅係促使法院職權發動，尚無准駁之
    必要。另依同法第392條第2項規定，依職權宣告被告如預供
    擔保，得免為假執行。
五、訴訟費用負擔之依據：民事訴訟法第78條。 　
中　　華　　民　　國　　111 　年　　9 　　月　　30　　日
                  民事第五庭    法　官　何若薇
以上正本係照原本作成。
如對本判決上訴，須於判決送達後20日內向本院提出上訴狀。如
委任律師提起上訴者，應一併繳納上訴審裁判費。            
 
中　　華　　民　　國　　111 　年　　9 　　月　　30　日
                                書記官  林俐如
　　　　　　　　　　　　　　　　
附表：
編號 匯款時間 匯款金額（新臺幣）  一 110年4月27日晚間9時35分許 4萬9,989元  二 110年4月27日晚間9時42分許 4萬9,992元  三 110年4月27日晚間9時59分許 2萬0,363元  四 110年4月28日凌晨0時7分許 2萬9,989元 總計  15萬0,333元